<?xml version='1.0' encoding='utf-8'?>
<verb default="imchéimnigh" disambig="">
  <verbalNoun default="imchéimniú" />
  <verbalAdjective default="imchéimnithe" />
  <tenseForm default="imchéimnigh" tense="Past" dependency="Indep" person="Base" />
  <tenseForm default="imchéimníomar" tense="Past" dependency="Indep" person="Pl1" />
  <tenseForm default="imchéimníodar" tense="Past" dependency="Indep" person="Pl3" />
  <tenseForm default="imchéimníodh" tense="Past" dependency="Indep" person="Auto" />
  <tenseForm default="imchéimnigh" tense="Past" dependency="Dep" person="Base" />
  <tenseForm default="imchéimníomar" tense="Past" dependency="Dep" person="Pl1" />
  <tenseForm default="imchéimníodar" tense="Past" dependency="Dep" person="Pl3" />
  <tenseForm default="imchéimníodh" tense="Past" dependency="Dep" person="Auto" />
  <tenseForm default="imchéimníodh" tense="PastCont" dependency="Indep" person="Base" />
  <tenseForm default="imchéimnínn" tense="PastCont" dependency="Indep" person="Sg1" />
  <tenseForm default="imchéimníteá" tense="PastCont" dependency="Indep" person="Sg2" />
  <tenseForm default="imchéimnímis" tense="PastCont" dependency="Indep" person="Pl1" />
  <tenseForm default="imchéimnídís" tense="PastCont" dependency="Indep" person="Pl3" />
  <tenseForm default="imchéimnítí" tense="PastCont" dependency="Indep" person="Auto" />
  <tenseForm default="imchéimníodh" tense="PastCont" dependency="Dep" person="Base" />
  <tenseForm default="imchéimnínn" tense="PastCont" dependency="Dep" person="Sg1" />
  <tenseForm default="imchéimníteá" tense="PastCont" dependency="Dep" person="Sg2" />
  <tenseForm default="imchéimnímis" tense="PastCont" dependency="Dep" person="Pl1" />
  <tenseForm default="imchéimnídís" tense="PastCont" dependency="Dep" person="Pl3" />
  <tenseForm default="imchéimnítí" tense="PastCont" dependency="Dep" person="Auto" />
  <tenseForm default="imchéimníonn" tense="PresCont" dependency="Indep" person="Base" />
  <tenseForm default="imchéimním" tense="PresCont" dependency="Indep" person="Sg1" />
  <tenseForm default="imchéimnímid" tense="PresCont" dependency="Indep" person="Pl1" />
  <tenseForm default="imchéimnítear" tense="PresCont" dependency="Indep" person="Auto" />
  <tenseForm default="imchéimníonn" tense="PresCont" dependency="Dep" person="Base" />
  <tenseForm default="imchéimním" tense="PresCont" dependency="Dep" person="Sg1" />
  <tenseForm default="imchéimnímid" tense="PresCont" dependency="Dep" person="Pl1" />
  <tenseForm default="imchéimnítear" tense="PresCont" dependency="Dep" person="Auto" />
  <tenseForm default="imchéimneoidh" tense="Fut" dependency="Indep" person="Base" />
  <tenseForm default="imchéimneoimid" tense="Fut" dependency="Indep" person="Pl1" />
  <tenseForm default="imchéimneofar" tense="Fut" dependency="Indep" person="Auto" />
  <tenseForm default="imchéimneoidh" tense="Fut" dependency="Dep" person="Base" />
  <tenseForm default="imchéimneoimid" tense="Fut" dependency="Dep" person="Pl1" />
  <tenseForm default="imchéimneofar" tense="Fut" dependency="Dep" person="Auto" />
  <tenseForm default="imchéimneodh" tense="Cond" dependency="Indep" person="Base" />
  <tenseForm default="imchéimneoinn" tense="Cond" dependency="Indep" person="Sg1" />
  <tenseForm default="imchéimneofá" tense="Cond" dependency="Indep" person="Sg2" />
  <tenseForm default="imchéimneoimis" tense="Cond" dependency="Indep" person="Pl1" />
  <tenseForm default="imchéimneoidís" tense="Cond" dependency="Indep" person="Pl3" />
  <tenseForm default="imchéimneofaí" tense="Cond" dependency="Indep" person="Auto" />
  <tenseForm default="imchéimneodh" tense="Cond" dependency="Dep" person="Base" />
  <tenseForm default="imchéimneoinn" tense="Cond" dependency="Dep" person="Sg1" />
  <tenseForm default="imchéimneofá" tense="Cond" dependency="Dep" person="Sg2" />
  <tenseForm default="imchéimneoimis" tense="Cond" dependency="Dep" person="Pl1" />
  <tenseForm default="imchéimneoidís" tense="Cond" dependency="Dep" person="Pl3" />
  <tenseForm default="imchéimneofaí" tense="Cond" dependency="Dep" person="Auto" />
  <moodForm default="imchéimníodh" mood="Imper" person="Base" />
  <moodForm default="imchéimním" mood="Imper" person="Sg1" />
  <moodForm default="imchéimnigh" mood="Imper" person="Sg2" />
  <moodForm default="imchéimnímis" mood="Imper" person="Pl1" />
  <moodForm default="imchéimnígí" mood="Imper" person="Pl2" />
  <moodForm default="imchéimnídís" mood="Imper" person="Pl3" />
  <moodForm default="imchéimnítear" mood="Imper" person="Auto" />
  <moodForm default="imchéimní" mood="Subj" person="Base" />
  <moodForm default="imchéimnímid" mood="Subj" person="Pl1" />
  <moodForm default="imchéimnítear" mood="Subj" person="Auto" />
</verb>
